臺灣苗栗地方法院民事裁定　　　　　　　94年度家聲字第46號
聲　請　人　甲○○
相　對　人　乙○○
上列當事人間聲請認可大陸地區民事確定裁判事件，本院裁定如
下：
    主　文
如附件所示之大陸地區黑龍江省牡丹江市陽明區人民法院二○○
四年十一月十八日（二○○四）陽民初字第三○○號民事確定判
決書〔即一、准予原告甲○○與被告乙○○離婚。二、南方證券
有限公司無錫營業部以被告乙○○姓名開戶的資金帳號三一一一
的資金、證券帳號Ｚ000000000的股票分配如下：1 、
如果股票按本判決生效執行時的市價計算不低於一○八，○○○
‧○○元時，原告本人的婚前財產及所分得的夫妻共有財產為價
值一○八，○○○‧○○元的股票的六分之五；被告分得價值一
○八，○○○‧○○元的股票的六分之一以及餘下的全部股票、
資金帳戶的資金。2 、如果股票按本判決生效執行時的市價計算
低於一○八，○○○‧○○元時，原告本人的婚前財產及所分得
的夫妻共有財產的股票按全部股票的六分之五獲得，被告按六分
之一獲得，資金帳戶的資金歸被告所有。案件受理費一，一九七
‧○○元（五○‧○○元加上一，一四七‧○○元）、財產保全
費一，一四四‧○○元、其他訴訟費用四，○八二‧○○元，共
計六，四二三‧○○元，由原告甲○○負擔三，二一三‧○○元
；由被告乙○○負擔三，二一二‧○○元。（全部訴訟費用原告
已預付六，一九五‧九○元，被告已預付二二七‧一○元。）〕
，准予認可。
程序費用由聲請人負擔。
　　理  由
一、聲請意旨略以：聲請人甲○○與相對人乙○○間所涉離婚訴
    訟事件，經大陸地區黑龍江省牡丹江市陽明區人民法院（
    2004）陽民初字第300 號民事判決確定在案。茲該判決業經
    黑龍江省牡丹江市公證處以（2005）牡證民字第1268號公證
    書證明，及財團法人海峽交流基金會（94）中核字第061662
    號證明書驗證屬實，爰依臺灣地區與大陸地區人民關係條例
    第74條第1 項規定，請求裁定認可前開大陸地區民事判決書
    等語。
二、按「在大陸地區作成之民事確定裁判，民事仲裁判斷，不違
    背臺灣地區公共秩序或善良風俗者，得聲請法院裁定認可」
    ，臺灣地區與大陸地區人民關係條例第74條第1 項定有明文
    。查本件聲請人主張前揭事實，業據其提出前開判決書影本
    、黑龍江省牡丹江市公證處證明書及財團法人海峽交流基金
    會證明書等件為證，而上開判決內容經核並無違背臺灣地區
    公共秩序或善良風俗之情形，揆諸首開法條規定，聲請人之
    聲請尚無不合，應予准許。
三、依非訟事件法第21條第1項前段，裁定如主文。
中　　華　　民　　國　　94　　年　　10　　月　　11  　日
                  家事法庭    法　官　伍偉華
以上正本與原本無誤。
如對本裁定不服，須於裁定送達後10日內向本院提出抗告狀附繕
本，並繳抗告費用。
                              書記官　許瑞萍
中　　華　　民　　國　　94　　年　　10　　月　　18　　日
